臺灣高等法院民事判決　　　　　　　　 95年度重上字第418號
上　訴　人　丙○○
訴訟代理人　洪銘徽律師
被　上訴人　甲○○
　　　　　　乙○○
共　　　同
訴訟代理人　陳佳雯律師
複　代理人　張寧洲律師
上列當事人間請求損害賠償事件，上訴人對於中華民國95年6月2
3日臺灣板橋地方法院94年度重訴字第370號第一審判決提起上訴
，經本院於96年3月14日言詞辯論終結，判決如下：
    主  文
上訴駁回。
第二審訴訟費用由上訴人負擔。
    事實及理由
一、上訴人於原審起訴時係主張依據侵權行為損害賠償之法律關
    係請求被上訴人甲○○賠償其虛構創晟股份有限公司（下稱
    創晟公司）資本額，致伊取得25%創晟公司股份，遭受新台
    幣（下同）75萬元之損害；另被上訴人甲○○以不實事項毀
    損伊名譽，被上訴人乙○○附和甲○○之不實事項（見原法
    院卷第42-45頁），依民法第195條第1項規定，請求被上訴
    人甲○○、乙○○分別賠償非財產上損害2,067萬元、320萬
    元之非財產上損害，嗣後則改稱因甲○○之不法行為排除原
    本應屬於伊可獲得之利益，甲○○應依民法第184條第1項、
    第216條之規定賠償伊所受財產上損害1,062萬元，其餘
    1,005萬元則為甲○○毀損伊名譽之非財產上損害賠償（見
    原審卷第42- 45頁、本院卷第100頁），經核其並未變更訴
    訟標的，而係補充或更正事實上及法律上之陳述，依民事訴
    訟法第256條之規定，非屬訴之變更或追加，依法無庸得被
    上訴人之同意，核先敘明。
二、上訴人起訴主張：
（一）被上訴人甲○○為創晟公司董事長，被上訴人乙○○為公
      司董事，2人為夫妻，創晟公司目前登記資本額為1,500萬
      元，惟創晟公司之原資本額僅200萬元，嗣於92年12月4日
      由被上訴人甲○○召集董事會會議並通過發行新股1,300
      萬元之決議，並於同日修改公司章程，將創晟公司之資本
      總額增為1,500萬元。伊於94年6月間與被上訴人甲○○達
      成協議，由被上訴人甲○○移轉創晟公司25 %股份予伊（
      即37萬5千股），伊並支付被上訴人甲○○75萬元之價金
      ，是自94年6月後，伊始成為創晟公司之股東。惟伊成為
      創晟公司之股東後，竟發現被上訴人等均拒不將相關帳務
      簿冊提供股東查閱，亦未依公司法及章程之規定召開股東
      會，且於94年7月8日，被上訴人甲○○更僱請保全人員不
      讓伊進入公司，伊嗣後查證發現創晟公司有應收之股款並
      未實際繳納，而僅以申請文件表明收足之情之犯行，顯然
      被上訴人所設立之創晟公司有虛構資本額，違反公司法第
      8條第1項及第9條第1項之規定，其行為業經台灣板橋地方
      法院檢察署檢察官以95年度偵字第9908號聲請簡易判決處
      刑在案。而被上訴人甲○○將虛構之股份移轉予伊索取75
      萬元，造成伊損害，構成侵權行為，爰依民法第184條第1
      項前段之規定，被上訴人甲○○應賠償伊75萬元。
（二）又創晟公司將土地出租予訴外人北基加油站股份有限公司
      （下稱北基加油站）之土地開發案原本係由伊開發及主導
      ，委由被上訴人甲○○續行聯絡，惟甲○○見有利可圖，
      竟隱瞞實情，以自行成立之創晟公司名義與地主簽約，排
      除伊所應得之利益，並以不實事項毀謗伊名譽，是被上訴
      人甲○○確係以不法行為侵害應屬伊之利益，伊自得請求
      賠償，依創晟公司與北基加油站之加盟租賃契約及由北基
      加油站應付創晟公司租金明細表觀之，創晟公司在94年間
      已收取租金高達630萬元，扣除創晟公司與地主間土地租
      賃契約書每月應付地租34萬元計算，94年間被上訴人甲○
      ○所獲取應屬上訴人之利益亦達222萬元（即630萬減去
      408萬），依此計算，則95-98年間之每年利潤為252萬元
      （按自95年起，北基加油站應付之租金每月為55萬元，而
      創晟公司應付予地主之租金每月為34萬元，每個月可獲利
      21 萬元，每年為252萬元），參考各級法院辦案期限實施
      要點規定，第一、二、三審通常程序審判案件之期限分別
      為1年4個月、2年、1年，共計4年4個月計算，至94年1月
      起至98年4月止，上訴人因被上訴人甲○○之侵權行為結
      果所受之損害或所損失之利益即已高達1,062萬元，是上
      訴人在此範圍內請求被上訴人甲○○給付所受損害或所失
      利益為1,062萬元。
（三）伊曾歷任台北縣加油站同業公會第二屆理事長，為續營加
      油站之開發及租賃業務，伊乃於92年7月成立安佑股份有
      限公司，並邀被上訴人甲○○中擔任董事，而台中加油站
      之開發案原由伊自行開發及主導，伊委託被上訴人甲○○
      續行聯絡，詎甲○○見有利可圖，乃隱瞞實情，以自行成
      立之創晟公司名義簽約，排除伊所應得之利益，伊自得請
      求甲○○賠償相當於創晟公司就台中開發案所獲利益1062
      萬元。
（四）詎被上訴人甲○○於經營有成後，為排除上訴人之利益，
      於92年9月間即不斷以不實事項且意圖散布於眾，而指摘
      、傳述伊「在外面養女人」、「藉揚名加油站之便謀取不
      法仲介費」及「貪圖被上訴人甲○○財產」，被上訴人乙
      ○○並附和之，致伊名譽受損，爰依民法第184條、第195
      條之規定請求被上訴人甲○○、乙○○應分別給付非財產
      上之損害賠償1,005萬元、320萬元。
（五）被上訴人甲○○又私自與北基加油站達成調降每月租金之
      協議，違反公司法第185條第1項第1款規定，將造成伊受
      有95萬元損害，其亦應依民法第184條第1項及公司法第23
      條第1項負損害賠償責任。
（六）綜上，被上訴人甲○○、乙○○各應給付2,142萬元（75
      萬元+1,062萬元+1,005萬元）、320萬元，及均自起訴狀
      繕本送達翌日起至清償日止之法定遲延利息等語。
（七）上訴聲明：
    （１）原判決廢棄。
    （２）上開廢棄部分，被上訴人甲○○應給付上訴人2,142
          萬元、被上訴人乙○○應給付上訴人320萬元，及各
          均自起訴狀繕本送達被上訴人之翌日起至清償日止，
          按年息5%計算之利息。
    （３）願供擔保請准宣告假執行。
三、被上訴人則以：
（一）上訴人與被上訴人甲○○簽訂協議書時，已明知創晟公司
      實收資本額為300萬元，且上訴人之權利並未受有任何損
      害，被上訴人甲○○於92年7月29日、同年12月23日將股
      東已繳足之股款自創晟公司之帳戶中領出，係考量資金活
      用發還股東，此舉並未造成任何股東或第三人權益受損，
      創晟公司於93年3月間加入股東劉文彬及林文勇（以訴外
      人許至宏為股東登記名義人），不再是家族公司，惟公司
      原始股東仍同意沿襲舊習，繼續委由被上訴人甲○○為其
      等處理公司之ㄧ切事務，包括與劉、林二位新股東議定公
      司之實際資本額，嗣被上訴人甲○○與劉、林二位新股東
      議定公司實際資本額定為300萬元，由被上訴人甲○○出
      資210萬元，劉、林二人各出資45萬元，三人並於93年3月
      4、8、15日分別將應繳納之股款存入公司帳戶中，而因公
      司斯時正對外與北基加油站洽談加油站轉租或加盟經營之
      事宜，公司之登記資本額較高者較易取信於人、業務較易
      談成，被上訴人甲○○與所有股東遂決定仍維持公司之登
      記資本額為1,500萬元，俟公司業務穩定後再辦理減資，
      無奈94年6月卻發生上訴人與劉文彬至公司擅自取走帳冊
      、契約、公司大小印等重要文件之事件，致使被上訴人甲
      ○○無法按原定計畫召開股東會辦理減資，復因上訴人於
      94年6月7日偕不明人士毆打被上訴人甲○○並破壞公司物
      品，為免紛爭繼續擴大，遂於94年6月13日答應出讓公司
      股份25%予上訴人，價金75萬元，上訴人既已順利登記為
      創晟公司持股25%之股東，被上訴人甲○○與上訴人間關
      於股份買賣之協議即屬依約履行完畢，被上訴人甲○○並
      未有任何不法行為，上訴人亦未受有任何損害，此外，上
      訴人亦未舉證證明創晟公司歸其一人所有、法院辦案期限
      與其所受損害或所失利益間之關係、1,062萬元究竟是「
      所受損害」或「所失利益」、創晟公司每月或每年獲利金
      額為何無庸扣除公司營運所生必要稅費等，故上訴人請求
      賠償1,062萬元誠屬無理。又關於上訴人所認名譽受損之
      事，其迄今仍未舉證被上訴人二人有何刑法第310條所規
      定之誹謗事由，及如何使其名譽受損，是其分別請求被上
      訴人甲○○、乙○○賠償1,005萬元及320萬元，亦無理由
      等語。
（二）答辯聲明：
      （1）駁回上訴。
      （2）如受不利判決，願供擔保請准宣告免為假執行。
四、兩造不爭執事項：
（一）被上訴人甲○○現為創晟公司之董事長，被上訴人乙○○
      為董事，創晟公司目前登記資本總額為1,500萬元。
（二）上訴人於94年6月間與被上訴人甲○○達成協議，由被上
      訴人甲○○移轉創晟公司25%股份予上訴人，上訴人並支
      付被上訴人甲○○75萬元之價金。
（三）創晟公司於92年11月1日與台中地主丁龍彥等人達成土地
      租賃事宜，並於93年3月29日將承租之土地再出租予北基
      公司收取租金。
（四）創晟公司於95年9月29日召開股東會，上訴人經合法通知
      而未出席。
（五）以上事實，有創晟公司變更登記表、協議書、支票、土地
      租賃契約書、加盟租賃契約書、租金明細（見原法院卷第
      7、8、12-15、50-56頁）、開會通知書暨回執、創晟公司
      95年度股東臨時會會議紀錄（見本院卷第61-63、69、70
      頁），並為兩造所不爭執，堪信為真實。
五、本件依民事訴訟法第463條準用第270條之1第1項第3款規定
    協議簡化爭點，兩造同意簡化爭點如下（見本院卷第129頁
    反面、第154頁反面）
（一）被上訴人甲○○是否有虛構資本額及股份，致上訴人陷於
      錯誤因而交付股價75萬元？
（二）上訴人是否因被上訴人甲○○以創晟公司名義取得台中開
      發案而受有損害？上訴人主張受有損害1062萬元，有無理
      由？
（三）被上訴人甲○○有無以不實之事項且意圖散布於眾，而指
      摘、傳述上訴人「在外面養女人」、「藉揚名加油站之便
      謀取不法仲介費」及「貪圖被上訴人甲○○財產」等情？
      被上訴人乙○○有無附和被上訴人甲○○之言論，造成上
      訴人因而名譽受損？
六、法院之判斷：
（一）被上訴人甲○○並無虛構創晟公司資本額，上訴人以75萬
      元之價格取得創晟公司25%股份，難認受有詐欺：
  1、經查，創晟公司於92年6月25日辦理設立登記，資本額為
     200萬元，被上訴人甲○○於創晟公司設立登記完畢後，同
     年7月29日取回創晟公司之股款1,995,000元，嗣於92年12
     月間創晟公司增資1,300萬元，甲○○亦於公司變更登完成
     後之12月23日將創晟公司之股款1,300萬元取回之事實，為
     被上訴人甲○○所不爭執，並有創晟公司設立登記表、變
     更登記表，創晟公司及甲○○之安泰商業銀行板橋分行帳
     號00000000000000、00000000000000號帳戶存摺影本及台
     灣板橋地方法院檢察署檢察官聲請簡易判決處刑書在卷可
     按（見原審卷第31、32、69、70頁，本院卷第41頁），堪
     信被上訴人甲○○確有將創晟公司應收股款於繳納登記後
     取回之行為。
  2、創晟公司於93年3月間加入訴外人劉文彬、林文勇二位股東
     ，並重新議定公司資本額為300萬元，由甲○○出資210萬
     ，劉、林二人各出資45萬元，三人於93年3月4、8、15日分
     別將應納之股款存入創晟公司帳戶內，此亦有創晟公司存
     款往來對帳單影本可資為証（見原審卷第32頁）。
  3、証人唐達興律師（按証人為替上訴人與被上訴人甲○○書
     寫協議書之律師）在原審到庭証稱「（問：請問協議書是
     上訴人還是被上訴人請你寫的？）兩造我都認識，雙方都
     有打電話給我，上訴人他說他在警察局，說被上訴人對於
     我的話他聽的進去。當時我所瞭解的狀況是兩造就台中的
     土地打算要合夥開發，後來是由被上訴人成立公司自行開
     發，但是上訴人認為他也有權利，所以上訴人認為他也擁
     有土地開發的權利及該公司的股權，因而發生爭執，而涉
     及另外的刑案，所以就在警察局打電話給我說明這事情，
     希望我出面能夠調解此事，後來就在會計師事務所協調簽
     該協議書，至於是哪一造請我過去的我忘記了」；「（問
     ：上訴人於簽署協議書時是否已明知創晟公司之實收資本
     額為300萬元而非1,500萬元？）因為當時被上訴人有跟上
     訴人說明這公司成立的成本及代墊的費用及他所出售給上
     訴人股權是成本價等等，我主觀的觀念認為上訴人應該知
     道公司的資本額」；「... 我認為被上訴人應該不是主動
     要求上訴人購買股權，而是應上訴人的要求而出售，希望
     兩造能夠徹底把事情解決。希望能夠詳細審酌協議書的內
     容，該內容應該就是事情的經過」等情在卷（見原審卷第
     73、74頁），核與上訴人自承係因開發台中及淡水加油站
     事宜，兩人先與台中地主之一丁龍彥洽談願意承租意願，
     獲其應允後，伊委請甲○○續行連絡後續事宜，未料甲○
     ○竟向伊謊稱台中土地租賃未成功，而私自以創晟公司之
     名與北基加油站訂約，直至94年6月創晟公司股東林文勇要
     出賣股份而找伊，伊才明暸，而後才有94年6月7日之協商
     及同月13日出讓創晟公司25%股份之協議（見原審卷第43、
     44頁），並有台灣板橋地方法院檢察署95年偵字第7490、
     21077號不起訴處分書、起訴書、95年偵字第9908號不起訴
     處分書影本在卷可按（見本院卷第64-67、140-148頁），
     顯然上訴人與甲○○於簽訂上述協議書時，已先發生爭執
     ，之後甲○○始應上訴人之要求出售創晟公司之股份。再
     觀諸上開協議書內容，亦係就創晟公司之股權分配、買賣
     等事宜，而為具體約定，足証上訴人於簽訂合作協議書時
     ，對於創晟公司之實收資本額、實際財務狀況、營運情形
     等，均有相當瞭解，實難認係受甲○○之詐騙始行購買，
     況且依創晟公司登記資本額1,500萬元估算，上訴人取得
     25% 股份之價格應為375萬元，然上訴人實際僅出資75萬，
     據此顯然難認被上訴人甲○○有施用詐術使上訴人價購創
     晟公司股份。
（二）上訴人是否因被上訴人甲○○以創晟公司名義取得台中開
      發案而受有損害？上訴人主張受有損害1,062萬元，有無
      理由？
  1、上訴人主張台中加油站開發案為伊獨立開發，伊為開發台
     中加油站及淡水加油站而設立安佑股份有限公司（下稱安
     佑公司），並邀甲○○共同造訪台中地主丁龍彥，洽談承
     租事宜，丁龍彥已應允，因尚有多位共有人，伊乃委託甲
     ○○續行聯絡，詎甲○○見台中加油站開發案已洽談成功
     ，竟將成功之結果以私設之創晟公司名義與地主簽約，再
     將台中加油站出租與北基加油站營業，獨享租金利益，查
     創晟公司於94年間收取北基加油站之租金高達630萬元，縱
     扣除給付台中地主之地租，甲○○所獲應屬於上訴人之利
     益高達222萬元，故自95年以後至98年間，每年利潤為252
     萬元（計算方式：55萬（北基加油站之租金）-34萬（台中
     地主之地租）＝21萬，21萬×12＝252萬），再參考各級法
     院辦案期限實施要點規定，三審通常程序審判期限共計4
     年4月，即94年1月起至98年4月止，上訴人因甲○○之侵權
     行為受有損害或所失利益高達1,062萬云云，然已遭被上訴
     人甲○○所否認，上訴人自應就此有利於己之事實負舉証
     証明之責。
  2、上訴人雖提出安佑公司設立登記表、公司章程及土地租賃
     契約書以資為証（見本院卷第113、114頁，原審卷第51-52
     頁），惟查：
     a、觀之創晟公司與台中加油站之地主所簽訂之土地租賃契
        約書，其上載明出租人共10名，丁龍彥僅為其中出租人
        之一，故縱使上訴人曾與甲○○共同造訪丁龍彥洽談承
        租事宜，但尚有其他9名地主之承租事宜，非上訴人所
        取得，故上訴人主張台中加油站開發案係由伊獨立開發
        ，顯然無據。至於上訴人主張其他地主承租事宜係伊委
        任甲○○去聯絡，尚乏具體事証可証，自難採信。
     b、上訴人雖於92年6月成立安佑公司，並由被上訴人二人
        擔任安佑公司之董事，但公司法人與自然人係屬不同之
        人格，被上訴人雖另設立創晟公司經營加油站出租事業
        ，亦不應受其同時擔任安佑公司董事之影響。至於上訴
        人主張成立安佑公司之目的即為開發台中加油站，但上
        訴人既未提出其為取得及開發台中加油站之任何憑証，
        自難因被上訴人所另成立之創晟公司取得台中加油站經
        營權，而認係屬上訴人所受損失。
  3、綜上，上訴人無法証明伊與甲○○之間有處理台中加油站
     開土地租賃簽約事之委任契約存在，亦未証明伊係委任甲
     ○○以安佑公司名義辦理台中加油站之經營事業，則其以
     創晟公司之營利所得，認為係屬伊所受之損失，顯然無據
     ，其請求不應准許。
（三）被上訴人甲○○有無以不實之事項且意圖散布於眾，而指
      摘、傳述上訴人「在外面養女人」、「藉揚名加油站之便
      謀取不法仲介費」及「貪圖被上訴人甲○○財產」等情？
      被上訴人乙○○有無附和被上訴人甲○○之言論，造成上
      訴人因而名譽受損？
   1、按言論自由為人民之基本權利，憲法第11條有明文保障，
      國家應給予最大限度之維護，俾其實現自我、溝通意見、
      追求真理及監督各種政治或社會活動之功能得以發揮。惟
      為兼顧對個人名譽、隱私及公共利益之保護，法律尚非不
      得對言論自由依其傳播方式為合理之限制。次按刑法上誹
      謗罪之成立，以行為人之行為出於故意為限；民法上不法
      侵害他人之名譽，則不論行為人之行為係出於故意或過失
      ，均應負損害賠償責任，此觀民法第184條第1項前段及第
      195條第1項之規定自明。而所謂過失，乃應注意能注意而
      不注意即欠缺注意義務之謂。構成侵權行為之過失，係指
      抽象輕過失即欠缺善良管理人之注意義務而言。行為人已
      否盡善良管理人之注意義務，應依事件之特性，分別加以
      考量，因行為人之職業、危害之嚴重性、被害法益之輕重
      、防範避免危害之代價，而有所不同，司法院大法官釋字
      第509號著有解釋、最高法院93年度臺上字第851號著有判
      決可資參考，又刑法上誹謗罪之成立與否與行為人是否構
      成民事上侵害名譽權之侵權行為，雖屬二事。惟按侵權行
      為是否構成不法，應就整體法秩序之價值觀予以評價。蓋
      以整體法規範係由各種不同之法律所組成，各法律性質雖
      有不同，惟對於社會共同生活中之行為，在適法或違法之
      價值判斷上必須一致，方能發揮法規範之功能而建立整體
      法秩序。刑法關於誹謗罪之相關規定，其旨既在調和折衷
      名譽之保護與言論之自由，基於法律秩序與體系解釋上之
      統一性，刑法關於誹謗罪之阻卻違法相關事由，及司法院
      大法官釋字第509號解釋意旨，亦得作為認定是否侵害名
      譽權、構成民事上侵權行為責任之個案判斷標準。從而，
      包括刑法第310條第3項、第311條之規定及司法院大法官
      釋字第509號解釋，應屬言論自由權利之正當行使，而屬
      侵害名譽行為之阻卻違法事由之一，縱有致使他人權利受
      侵害之結果，亦難謂有何民事「不法」之可言。
   2、經查，證人劉文彬於原審雖到庭證稱：「我是先認識李先
      生，而後經由李先生再認識黃先生。他們雙方面的恩怨我
      原本不想介入，但因法院一再傳訊我，所以我會就我所知
      說明。」、「92年9月我開始與李先生來往，李先生確實
      有跟我說黃先生這些有關私德的問題，一直到93年還有講
      ，但我從未講出去，到94年他們雙方發生糾紛，李先生與
      他夫人有在警察局說到這些事情」、「他們夫妻有時會在
      一起講，有時會在公司講，例如說跟黃先生合夥會吃虧等
      」、「（被上訴人共同訴訟代理人問：證人剛剛曾說有聽
      聞被上訴人在辦公室談及上訴人不好聽之事，當時是在何
      種情況之下提及？）在閒聊的情況下講到的」、「聊天本
      來就是有問有答」「我甚至有回說不要再去講那些事情」
      、「實際工作的人有三到四位，包括被上訴人夫婦及一位
      會計及我」等語在卷（見原審卷第96-100頁），然觀諸証
      人之証詞內容，可知被上訴人係在與劉文彬等公司人員聊
      天時，對上訴人之私德發表評論，證人劉文彬既當場表示
      不願以該內容為聊天之主題，於社會客觀通念上，自難認
      上訴人確因此名譽受損毀，或社會評價遭貶損。況且，證
      人劉文彬亦未證稱被上訴人確有具體傳述上訴人「在外面
      養女人」、「藉揚名加油站之便謀取不法仲介費」及「貪
      圖被上訴人甲○○財產」等情，亦未證明被上訴人乙○○
      有附和被上訴人甲○○之言論，造成上訴人因而名譽受損
      之情事，此外，上訴人就被上訴人等有何構成不法侵害其
      名譽之侵權行為，復未能具體舉證以實其說，此部分之主
      張，亦非可採。
七、綜上所述，上訴人之主張既非有據，其依據侵權行為之法律
    關係聲明請求被上訴人甲○○應給付上訴人2,142萬元、被
    上訴人乙○○應給付上訴人320萬元，及各自起訴狀繕本送
    達被上訴人之翌日起至清償日止，按年息5%計算之利息，為
    無理由，均應予駁回。原審所為上訴人敗訴之判決，並無違
    誤，上訴意旨仍執陳詞指摘原判決不當，求予廢棄改判，為
    無理由。
八、本件事証已臻明確，兩造其餘攻擊防禦方法及未經援用之舉
    證，經本院詳加審酌後認與判決結果不生影響，爰不一一論
    述，附此敘明。
據上論結，本件上訴為無理由，依民事訴訟法第449條第1項、第
78條，判決如主文。
中　　華　　民　　國　　96　　年　　3 　　月　　28　　日
  　　　　　　　　　民事第十四庭
                        審判長法　官  許正順
　　  　　　　　　　　　      法　官  鍾任賜
　　　  　　　　　　　　      法　官  張  蘭
正本係照原本作成。
如不服本判決，應於收受送達後20日內向本院提出上訴書狀，其
未表明上訴理由者，應於提出上訴後20日內向本院補提理由書狀
（均須按他造當事人之人數附繕本）上訴時應提出委任律師或具
有律師資格之人之委任狀；委任有律師資格者，另應附具律師資
格證書及釋明委任人與受任人有民事訴訟法第466條之1第1項但
書或第2項（詳附註）所定關係之釋明文書影本。
中　　華　　民　　國　　96　　年　　3 　　月　　28　　日
  　　　　　　　　　　　　　　書記官  應瑞霞
附註：
民事訴訟法第466條之1（第1項、第2項）：
對於第二審判決上訴，上訴人應委任律師為訴訟代理人。但上訴
人或其他法定代理人具有律師資格者，不在此限。
上訴人之配偶、三親等內之血親、二親等內之姻親，或上訴人為
法人、中央或地方機關時，其所屬專任人員具有律師資格並經法
院認為適當者，亦得為第三審訴訟代理人。
